臺灣苗栗地方法院民事裁定　　　　　　　　　　　　　九十三年度聲字第四二一號
　　聲 請 人即
　　原　　　告　甲○○
　　相 對 人即
　　被　　　告　陳南山
聲請人因與相對人間九十二年度訴字第一○四號請求侵權行為損害賠償事件，對本院
於民國九十二年七月十五日所為裁定聲請更正錯誤，本院裁定如下：
    主      文
聲請駁回。
聲請程序費用由聲請人負擔。
    理      由
一、本件聲請意旨略以：聲請人因與相對人陳南山間九十二年度訴字第一○四號請求
    侵權行為損害賠償事件，鈞院就請求登報以回復名譽之部分，依登報費用核定訴
    訟標的價額及裁判費，而於民國九十二年七月十五日命聲請人補繳裁判費之裁定
    ，不符司法院七十九年十月二十九日（七九）廳民一字第九一四號函覆台高院之
    內容，亦與最高法院九十二年度台抗字第五八六號、九十三年度台抗字第四四○
    號裁定要旨不同，為此聲請更正錯誤云云。
二、按判決如有誤寫、誤算或其他類此之顯然錯誤者，法院得依聲請或依職權以裁定
    更正之；其正本與原本不符者亦同。前開規定於裁定準用之。民事訴訟法第二百
    三十二條第一項、第二百三十九條分別定有明文。又所謂「顯然錯誤」，指判決
    中所表示者與法院本來之意思不符，其事一見甚明者而言，包括判決所記載之事
    實與理由有矛盾之處，凡足生與法院真意相左之結果者，均得依上開法條更正之
    ；又所謂「表示與意思不符」，應包括法院所「無」之意思，而於判決中誤為表
    示，或法院所「有」之意思，而於判決中漏未表示或表示錯誤等情在內；而更正
    裁定，並非法院就事件之爭執重新為裁判，不過將裁判中誤寫、誤算或其他類此
    之顯然錯誤，加以更正，使裁判中所為表示者，與法院本來之意思相符，原裁判
    之意旨，並未因而變更者。最高法院七十四年度台抗字第五四號、七十八年度台
    聲字第三六七號、七十九年度台聲字第三四九號可資參酌。
三、按法院得依職權調查證據，以原告就訴訟標的所有之利益為準，核定訴訟標的之
    價額，並據以核算裁判費，此觀諸民事訴訟法第七十七條之一甚明。查原裁定就
    訴訟標的價額如何核定、裁判費如何核算、所依據之相關法理為何等情，均有詳
    細之論述，就請求登報以回復名譽部分，一般審判實務上以登報費用核算原告就
    訴訟標的所得受之客觀利益者，所在多有，並未違背成文之法律規定，尚不得基
    於審判實務所存在之不同法律見解，而指摘原裁定有誤寫、誤算或其他類此之顯
    然錯誤。揆諸前開說明，本件更正裁定之聲請，於法即有未合，無從准許。
四、民事訴訟法第九十五條、第七十八條，裁定如主文
中　　　華　　　民　　　國　　九十三　　年　　　九　　　月　　 十三 　　日
                                        民事庭法官    李麗萍
正本係照原本作成
如不服本裁定應於送達後十日內向本院提出抗告狀，並繳納抗告費新臺幣一千元。
中　　　華　　　民　　　國　　九十三　　年　　　九　　　月　　 十三 　　日
                                        法院書記官    蕭雅馨
